# OSCAR DANIEL REYES PERALES



Col. Centauro Del Norte Lerdo, Dgo .Mexico

87-13-33-73-97 osda2403@outlook.es

#### RESUMEN DEL PERFIL

Apasionado al desarrollador de software de 24 años con discapacidad motora en busca de soluciones innovadoras y dispuesto asumir nuevos desafíos para mejorar mis habilidades y tener mas experiencia. Mi discapacidad me ha enseñado la capacidad de adaptación, aplicándola en todos los aspectos de mi vida. Me dedico a promover la inclusión y la diversidad, convencido de que son motores clave para la innovación y el éxito

#### TECHNICAL SKILL

\*AWS \*Python 3.5, 3.7, 3.8 \*React \*git \*Visual studio / VS code

\*C# .Net \*HTML 5 \*Sql server \*Odoo 15, 13, 14 \*Unity-basic \*Ruby \*CSS \*Flutter and kotlin – basic \*Adobe XD \*Linux

\*PHP 7.2, 7.4 \*Boostrap \*Workpress \*JavaScript \*ubuntu18.4 \*XML \*Scrum \*Laravel 8

## EDUCACIÓN

### Ing. Desarrollo y Gestión de Software

Universidad Tecnológica de la Laguna Durango

2018 - 2022

### EXPERIENCIA LABORAL

#### Auxiliar de Sistemas

Mayo, 2024- Actualidad **DIF Lerdo** 

- \* Instalacion de office • Reparacion de impresoras
- Reparacion de computadoras
- Descargar y actualizar drives
- Instalar sistemas operativos
- Desarrollador web

Nov, 2023 - Ene, 2024

**DSW System** 

• Modificar módulos ya creados \*Crear nuevo modulo en su plataforma

\* Manejo de office

- Gestión y creación de bases de datos. \*Dar y denegar permisos a usuarios

# • Creación de reportes Desarrollador de ERP Odoo Jarsa

- Crear nuevos campos a los modulos
- Modificar campos de modulos ya creados
- Trabajar con metodología SCRUM
- Explicar los campos creados
- Creación de reportes

# Desarrollador web

Abr, 2022- Jun, 2022 **SILAG** 

- Creacion de pagina para venta de Paneles Solares.
- · Gestión de servicios con aws
- Adquisición de requerimientos a partir de recibo de luz
- Gestión y creación de bases de datos.

Desarrollador web VIVENDO

Sept, 2020-Dic, 2020

Jun, 2023 - Sept2023

- Crear vista y hacerla funcional para su Plataforma de Desarrollo de Aplicaciones en la Nube
- Gestión de servicios con aws

IDIOMAS

CERTIFICADO

Metodología Scrum CISCO

Ingles B2 Español nativo